---
title: "Time Series HW6"
author: '106070020'
date: "2021年5月10日"
output: html_document
---

```{r setup, include=FALSE}
knitr::opts_chunk$set(echo = TRUE)
```

## 姓名：李嘉蓉、何羿樺
```{r ,message=FALSE, warning=FALSE}
library(gtrendsR)
library(astsa)
library(aTSA)
library(forecast)
library(strucchange)
library(ggplot2)
library(ggthemes)
library(forecast)
library(tseries)
library(Metrics)
```

## Dataset Flu 
### Basic information
此為關鍵字為flu之資料集，並針對其作線圖及直方圖。
```{r}
x = gtrends("flu", time="all") 
plot(x)
names(x)
dim(x$interest_over_time)
hist(x$interest_over_time[,2], 10) 
head(x$related_topics) 

```

### EDA
```{r}
us_flu<-x$interest_over_time[,1:2]
str(us_flu)
us_flu[,1]<-as.factor(us_flu[,1])
attach(us_flu)
fluts<-ts(hits,c(2004,1),c(2021,4),12)
str(fluts)
fluts
frequency(fluts)
cycle(fluts)
summary(fluts)
```

#### Box-cox
利用Box-Cox transformation，使轉換後的資料變異數齊一，更似常態分佈。 其中，計算出的lambda值為-0.2739011，並將轉換後的資料繪製成圖。
```{r}
par(mfrow=c(1,1))
flu<-ts(x$interest_over_time[,2])
lambda <- BoxCox.lambda(flu)
print(lambda)
plot.ts(BoxCox(flu, lambda = lambda), main='Box-Cox transformation')
```

#### TS-plot
```{r}
plot(fluts,xlab="Year", ylab = "mlb hits",
     main="Monthly US flu hits from 2004 to 2021")
```

#### ACF of fluts
繪製資料之ACF圖
```{r}
autoplot(acf(fluts,plot=FALSE))+ 
  labs(title="Correlogram of Monthly US flu hits from 2004 to 2021") + theme_classic()
```

#### PACF of fluts
繪製資料之PACF圖
```{r}
autoplot(pacf(fluts,plot=FALSE))+ 
  labs(title=" Partial Correlogram of Monthly US flu hits from 2004 to 2021") + theme_classic()
```

#### Boxplot
繪製資料之盒鬚圖，可看出2004~2021平均而言，關鍵字搜尋次數於10月份最多，7月最少。
```{r}
boxplot(fluts~cycle(fluts),xlab="Month", ylab = "mlb hits" 
        ,main ="Monthly US flu hits from 2004 to 2021")
```

#### decomposition
將原始資料、趨勢、季節性、殘差分別繪製成圖。
```{r}
decomp_fluts <- decompose(fluts,"multiplicative")
autoplot(decomp_fluts) + theme_classic()
```

### Fitting Model method 1

#### Test stationality
以ADF test檢定平穩性，檢定結果顯著，此資料集為平穩序列。
```{r}
adf.test(fluts)
```

#### Fit arima
方法一將以auto.arima函數擬和模型。可得結果為ARIMA(1,0,2)。並可知AIC=1563.18。
```{r}
arima_fluts <- auto.arima(fluts)
arima_fluts
```

#### AIC 
試在ARMA(i,0,0)，i從1到20中，尋找出AIC最小值。可得結果為AIC=1566.922。
```{r}
out = matrix(0,20,4)
z = x$interest_over_time[,2]
for (i in 1:20){
  fit = arima(z, order=c(i,0,0), method="ML")
  out[i,] = c(i, fit$loglik, fit$aic, BIC(fit))
}   
colnames(out) = c("p","loglik","AIC","BIC")
out = as.data.frame(out)
head(out)
min(out$AIC)
```

#### AIC plot
繪製AIC curve，可知在ARMA(7,0,0)時，AIC值達最小。可看出其值大於方才由auto.arima函數擬和出模型的AIC值。推測原因為真實模型不在candidate model中，故無法藉由此information criteria搜尋至最佳模型。
```{r}
ts.plot(out$AIC, xlab="AR order", lwd=2) # plot log-likelihood v.s. AR order
ts.plot(out[,3:4], col=1:2, lwd=2, xlab="AR order") #plot AIC and BIC v.s. AR order 
legend("topleft", legend=c("AIC","BIC"), lty=1, col=1:2, lwd=2, bty="n")
```

#### Forcasting
繪製36步預測，並加上信賴區間。
```{r}
fore_fluts <- forecast(arima_fluts, level = c(95), h = 36)
autoplot(fore_fluts) + theme_classic()
```

#### Residual
對殘差作圖分析，可從ACF圖中看出直接落於95%信賴區間中，顯示此模型對相關結構作很好的描述。並可從直方圖可看出殘差呈現常態分配。
```{r}
checkresiduals(arima_fluts)
```


### Fitting Model method 2 (Differencing)
方法二將直接觀察ACF、PACF圖形，並找出應擬合之模型。首先先將資料作一次差分，並可藉繪製出的ACF、PACF圖形看出，ACF從lag2處開始tailoff，對應至AR(2)模型。且PACF從lag1開始cutoff，對應至MA(1)模型。另外，對資料作季節性差分，可看出其ACF從lag2處開始tailoff，對應至AR(2)模型。且PACF從lag1開始cutoff，對應至MA(1)模型。故最後選擇SARIMA(2,1,1)*(2,1,1)，其中週期為12。並可從殘差之ACF圖看出似white noise。
```{r}
#original data
{par(mfrow=c(3,1))
  z = x$interest_over_time[,2]
  par(mfrow=c(3,1))
  ts.plot(z) 
  acf(z)
  pacf(z)}

#diff 
dz<-diff(z)
{par(mfrow=c(3,1))
  {ts.plot(dz)
    abline(h=mean(dz))
}
  acf(dz)
  pacf(dz)}

#seasonal diff
d12z<-diff(dz,12)
{par(mfrow=c(3,1))
  {ts.plot(d12z)
    abline(h=mean(d12z))
}
  acf(d12z)
  pacf(d12z)}
```
```{r message=F, warning=F}
par(mfrow=c(1,1))
#choose model
sarima(z, 2,1,1,2,1,1,12) 
```

#### Forecast
同時繪製由方法一及方法二模型產生出的20步預測值。
```{r}
par(mfrow=c(1,2))
{ts.plot(z)
  sarima.for(z, 20, 1,0,2)}
```

#### Efficiency
將資料切分成訓練集及驗證集，並計算以兩擬合後模型，套用至驗證集上的rmse。可得兩方法結果相近。
```{r}
# splitting data into train and valid sets
train = z[1:168]
valid = z[168:length(z)]

# training model
model = arima(train, order=c(1,0,2), method = 'ML')
model2 = arima(train, order=c(2,1,1), season = list(order=c(2,1,1), period=12), method = 'ML')

# model summary
summary(model)
summary(model2)
# forecasting
forecast = predict(model,42)
forecast$pred
forecast2 = predict(model2,42)
forecast2$pred
# evaluation
rmse(valid, forecast$pred)
rmse(valid, forecast2$pred)
```

## Dataset MLB
### Basic information
此為關鍵字為MLB之資料集，並針對其作線圖及直方圖。
```{r}
a = gtrends("MLB", time="all")
plot(a)
b = gtrends("MLB", time="today 12-m")
plot(b)
names(a)
hist(a$interest_over_time[,2], 10) 
head(a$related_topics) 

```

### EDA
```{r}
us_mlb<-a$interest_over_time[,1:2]
str(us_mlb)
us_mlb[,1]<-as.factor(us_mlb[,1])
attach(us_mlb)
mlbts<-ts(hits,c(2004,1),c(2021,4),12)
str(mlbts)
mlbts
frequency(mlbts)
cycle(mlbts)
summary(mlbts)
```

#### Box-cox
利用Box-Cox transformation，使轉換後的資料變異數齊一，更似常態分佈。 其中，計算出的lambda值為-0.9999242，並將轉換後的資料繪製成圖。
```{r}
par(mfrow=c(1,1))
mlb<-ts(a$interest_over_time[,2])
lambda <- BoxCox.lambda(log(mlb))
print(lambda)
plot.ts(BoxCox(mlb, lambda = lambda), main='Box-Cox transformation')
```

#### TS-plot
```{r}
plot(mlbts,xlab="Year", ylab = "mlb hits",
    main="Monthly US mlb hits from 2004 to 2021")
```

#### ACF of fluts
繪製資料之ACF圖
```{r}
autoplot(acf(mlbts,plot=FALSE))+ 
  labs(title="Correlogram of Monthly US mlb hits from 2004 to 2021") + theme_classic()
```

#### PACF of fluts
繪製資料之PACF圖
```{r}
autoplot(pacf(mlbts,plot=FALSE))+ 
  labs(title=" Partial Correlogram of Monthly US mlb hits from 2004 to 2021") + theme_classic()

```

#### Boxplot
繪製資料之盒鬚圖，可看出2004~2021平均而言，關鍵字搜尋次數集中於4~10月。
```{r}
boxplot(mlbts~cycle(mlbts),xlab="Month", ylab = "mlb hits" 
        ,main ="Monthly US mlb hits from 2004 to 2021")
```

#### decomposition
將原始資料、趨勢、季節性、殘差分別繪製成圖。
```{r}
decomp_mlbts <- decompose(mlbts,"multiplicative")
autoplot(decomp_mlbts) + theme_classic()
```

### Fitting Model method 1

#### Test stationality
以ADF test檢定平穩性，檢定結果顯著，此資料集為平穩序列。
```{r}
adf.test(mlbts)
```

#### Fit arima
方法一將以auto.arima函數擬和模型。可得結果為ARIMA(1,0,1)(0,1,1)[12]。並可知AIC=1314.69。
```{r}
arima_mlbts <- auto.arima(mlbts)
arima_mlbts
```

#### Forcasting
繪製36步預測，並加上信賴區間。
```{r}
fore_mlbts <- forecast(arima_mlbts, level = c(95), h = 36)
autoplot(fore_mlbts) + theme_classic()
```

#### Residual
對殘差作圖分析，可從ACF圖中看出直接落於95%信賴區間中，顯示此模型對相關結構作很好的描述。並可從直方圖可看出殘差呈現常態分配。
```{r}
checkresiduals(arima_mlbts)
```


### Fitting Model method 2 (Differencing)
方法二將直接觀察ACF、PACF圖形，並找出應擬合之模型。首先先將資料作一次差分，並可藉繪製出的ACF、PACF圖形看出，ACF從lag1處開始cutoff，對應至MA(1)模型。另外，對資料作季節性差分，可看出其ACF從lag1處開始cutoff，對應至MA(1)模型。故最後選擇SARIMA(0,1,1)*(0,1,1)，其中週期為12。並可從殘差之ACF圖看出似white noise。
```{r}
#original data
{par(mfrow=c(3,1))
y = a$interest_over_time[,2]
par(mfrow=c(3,1))
ts.plot(y) 
acf(y)
pacf(y)}

#diff 
dy<-diff(y)
{par(mfrow=c(3,1))
{ts.plot(dy)
 abline(h=mean(dy))
}
acf(dy)
pacf(dy)}

#seasonal diff
d12y<-diff(dy,12)
{par(mfrow=c(3,1))
{ts.plot(d12y)
abline(h=mean(d12y))
}
acf(d12y)
pacf(d12y)}

```

```{r warning=F, message=F}
par(mfrow=c(1,1))
#choose model
sarima(y, 0,1,1,0,1,1,12) 

```

#### Forecast
同時繪製由方法一及方法二模型產生出的20步預測值。
```{r}
par(mfrow=c(1,2))
{ts.plot(y)
sarima.for(y, 20, 0,1,1, 0,1,1, 12)}

```

#### Efficiency
將資料切分成訓練集及驗證集，並計算以兩擬合後模型，套用至驗證集上的rmse。可得兩方法結果相近。
```{r}
# splitting data into train and valid sets
trainy = z[1:168]
validy = z[168:length(y)]

# training model
modely = arima(trainy, order=c(1,0,0), season = list(order=c(0,1,1), period=12), method = 'ML')
model2y = arima(trainy, order=c(0,1,1), season = list(order=c(0,1,1), period=12), method = 'ML')

# model summary
summary(modely)
summary(model2y)
# forecasting
forecasty = predict(modely,42)
forecasty$pred
forecast2y = predict(model2y,42)
forecast2y$pred
# evaluation
rmse(validy, forecasty$pred)
rmse(validy, forecast2y$pred)
```


## Dataset Football
### Basic information
此為關鍵字為football之資料集，並針對其作線圖及直方圖。
```{r}
h = gtrends("football", time="all")
plot(h)
names(h)
hist(h$interest_over_time[,2], 10) 
head(h$related_topics) 

```

### EDA
```{r}
us_foot<-h$interest_over_time[,1:2]
str(us_foot)
us_foot[,1]<-as.factor(us_foot[,1])
attach(us_foot)
footts<-ts(hits,c(2004,1),c(2021,4),12)
str(footts)
footts
frequency(footts)
cycle(footts)
summary(footts)
```

#### Box-cox
利用Box-Cox transformation，使轉換後的資料變異數齊一，更似常態分佈。 其中，計算出的lambda值為-0.9999242，並將轉換後的資料繪製成圖。
```{r}
par(mfrow=c(1,1))
foot<-ts(h$interest_over_time[,2])
lambda <- BoxCox.lambda(log(foot))
print(lambda)
plot.ts(BoxCox(foot, lambda = lambda), main='Box-Cox transformation')
```

#### TS-plot
```{r}
plot(footts,xlab="Year", ylab = "mlb hits",
     main="Monthly US football hits from 2004 to 2021")
```

#### ACF of footts
繪製資料之ACF圖
```{r}
autoplot(acf(footts,plot=FALSE))+ 
  labs(title="Correlogram of Monthly US football hits from 2004 to 2021") + theme_classic()
```

#### PACF of footts
繪製資料之PACF圖
```{r}
autoplot(pacf(footts,plot=FALSE))+ 
  labs(title=" Partial Correlogram of Monthly US football hits from 2004 to 2021") + theme_classic()

```

#### Boxplot
繪製資料之盒鬚圖，可看出2004~2021平均而言，關鍵字搜尋次數於9月份到達最高峰。
```{r}
boxplot(footts~cycle(footts),xlab="Month", ylab = "football hits" 
        ,main ="Monthly US football hits from 2004 to 2021")
```

#### decomposition
將原始資料、趨勢、季節性、殘差分別繪製成圖。
```{r}
decomp_footts <- decompose(footts,"multiplicative")
autoplot(decomp_footts) + theme_classic()
```

### Fitting Model method 1

#### Test stationality
以ADF test檢定平穩性，檢定結果顯著，此資料集為平穩序列。
```{r}
adf.test(footts)

```

#### Fit arima
方法一將以auto.arima函數擬和模型。可得結果為ARIMA(1,0,0)(0,1,2)[12] 。並可知AIC=1231.24。
```{r}
arima_footts <- auto.arima(footts)
arima_footts
```

#### Forcasting
繪製36步預測，並加上信賴區間。
```{r}
fore_footts <- forecast(arima_footts, level = c(95), h = 36)
autoplot(fore_footts) + theme_classic()
```

#### Residual
對殘差作圖分析，可從ACF圖中看出直接落於95%信賴區間中，顯示此模型對相關結構作很好的描述。並可從直方圖可看出殘差呈現常態分配。
```{r}
checkresiduals(arima_footts)
```


### Fitting Model method 2 (Differencing)
方法二將直接觀察ACF、PACF圖形，並找出應擬合之模型。首先先將資料作一次差分，並可藉繪製出的ACF、PACF圖形看出，ACF從lag1處開始tailoff，對應至AR(1)模型。且PACF從lag1開始cutoff，對應至MA(1)模型。另外，對資料作季節性差分，可看出其ACF從lag1處開始tailoff，對應至AR(1)模型。且PACF從lag1開始cutoff，對應至MA(1)模型。故最後選擇SARIMA(1,1,1)*(1,1,1)，其中週期為12。並可從殘差之ACF圖看出似white noise。
```{r}
#original data
{par(mfrow=c(3,1))
  j = h$interest_over_time[,2]
  par(mfrow=c(3,1))
  ts.plot(j) 
  acf(j)
  pacf(j)}

#diff 
dj<-diff(j)
{par(mfrow=c(3,1))
  {ts.plot(dj)
    abline(h=mean(dj))
}
  acf(dj)
  pacf(dj)}

#seasonal diff
d12j<-diff(dj,12)
{par(mfrow=c(3,1))
  {ts.plot(d12j)
    abline(h=mean(d12j))
}
  acf(d12j)
  pacf(d12j)}

```
 
```{r warning=F, message=F}
par(mfrow=c(1,1))
#choose model
sarima(j, 1,1,1,1,1,1,12) 


```

#### Forecast
同時繪製由方法一及方法二模型產生出的20步預測值。
```{r}
#forecast
par(mfrow=c(1,2))
{ts.plot(j)
  sarima.for(j, 20, 1,1,1, 1,1,1, 12)}

```

#### Efficiency
將資料切分成訓練集及驗證集，並計算以兩擬合後模型，套用至驗證集上的rmse。可得兩方法結果相近。
```{r}
# loading packages
# install.packages('Metrics')
library(forecast)
library(Metrics)

# splitting data into train and valid sets
trainj = j[1:168]
validj = j[168:length(j)]

# training model
modelj = arima(trainj, order=c(1,0,0), season = list(order=c(0,1,2), period=12), method = 'ML')
model2j = arima(trainj, order=c(1,1,1), season = list(order=c(1,1,1), period=12), method = 'ML')

# model summary
summary(modelj)
summary(model2j)
# forecasting
forecastj = predict(modelj,42)
forecastj$pred
forecast2j = predict(model2j,42)
forecast2j$pred
# evaluation
rmse(validj, forecastj$pred)
rmse(validj, forecast2j$pred)
```

















